【裁判字號】    92,交聲,1489
【裁判日期】    921226
【裁判案由】    違反道路交通管理處罰條例聲明異議
【裁判全文】
臺灣臺北地方法院交通事件裁定                  九十二年度交聲字第一四八九號
      異議人即
      受處分人    甲○○
右列受處分人因違反道路交通管理處罰條例案件，對於台北市交通事件裁決所中華民
國九十二年十一月二十六日所為之處分（原處分案號：北市裁三字第車裁二二－一Ａ
0000000號），聲明異議，本院裁定如左：
    主      文
異議駁回。
    理      由
一、按道路交通管理處罰條例第三條第三款規定：人行道指為專供行人通行之騎樓、
    走廊，及劃設供行人行走之地面道路，與人行天橋及人行地下道。且同條例第五
    十五條第一款規定：汽車駕駛人在人行道臨時停車者，處新台幣（下同）三佰元
    以上六佰元以下罰鍰；是人行道為禁止停時停車之處所。又汽車駕駛人在禁止臨
    時停車處所停車者，處六百元以上一千二百元以下罰鍰，道路交通管理處罰條例
    第五十六條第一項第一款亦有明文。再行為人如係駕駛自小客車在禁止臨時停車
    處所違規停車為警舉發，而在舉發通知單上所載之應到案日期前聽候裁決，經主
    管機關調查後仍認定其有違規停車之行為者，依違反道路交通管理事件統一裁罰
    標準及處理細則第四十四條第一項及違反道路交通管理事件統一裁罰基準表（以
    下基準表）之規定，需對該違規停車之行為人處以九百元之罰鍰。
二、本件原處分機關主張：受處分人即異議人於民國九十二年十月十六日十時二十分
    許，將其所有車號ＤＵ—三三０二號自小客車，停放在台北市○○路○段二０二
    號人行道上，為台北市政府停車管理處交通助理員楊誠忠以拍照之方式採證，並
    以受處分人有違反前揭道路交通管理處罰條例第五十六條第一項第一款規定之行
    為逕行掣單舉發，嗣將舉發通知單送達於受處分人後，原處分機關乃依前揭道路
    交通管理處罰條例第五十六條第一項第一款、違反道路交通管理事件統一裁罰標
    準及處理細則第四十四條及標準表之規定，於九十二年十一月二十七日裁處異議
    人罰鍰六百元。
三、受處分人所具書狀固不否認有於上開時間將其所有之所開車號自小客車，停放在
    前述地點之事實，惟否認有任何違反道路交通管理處罰條例規定之行為；辯稱：
    因本場所不是高樓大廈，是老舊的四樓建築物，此車庫出入車都是自家車輛，伊
    是停在車道上，何謂在顯有妨礙他車通行，並無違規情事，況該處前機車停放者
    甚多，也是違規，未見取締云云。惟查：受處分人於前述時地不在其所停放之上
    開車號自小客車，而將該自小客車停放於上址人行道上之事實，業據證人楊誠忠
    即台北市政府停車管理處交通助理員於本院調查時證稱：「（問：如何舉發？）
    （答：九十二年十月十六日我們在該區巡邏，經過八德路二段二０二號看到車號
    ＤＵ—三三０二號自小客車停在騎樓，我就開單照相舉發）」、「（問：當時車
    子上面有沒有人？）（答：沒有）」、「（問：有沒有人在卸貨？）（答：我沒
    有看到）」、「（問：是否為人行道）（答：那是是騎樓，所謂人行道包括走廊
    及騎樓）」、「（問：該處是否可以停車？）（答：不行，都禁止停車，那是走
    廊行人要通過）」等語（見本院九十二年十二月二十五日訊問筆錄），並有現場
    舉發相片一張附卷可證；是受處分人所有前開車號自小客車確違規停放在前述地
    點人行道上無誤。按受處分人停放車輛之上開處所，既係道路交通管理處罰條例
    第三條所定專供行人通行之人行道，依同條例第五十五條第一款規定，自屬禁止
    臨時停車之處所（違者處新台幣三佰元以上六佰元以下罰鍰），不待另設禁止停
    車之標誌、標線；從而受處分人於依同條例第五十五條第一款規定禁止臨時停車
    之人行道上停放自小客車，顯已違反道路交通管理處罰條例第五十六條第一項第
    一款規定。受處分人辯稱：上開處所為車道並為妨礙他車通行，無解於其在禁止
    臨時停車之人行道上停車之違規事實，而不足採。本件事證明確，受處分人之違
    規行為堪以認定。
四、綜上所述，受處分人確有在前揭時間將其所有自小客車在前述禁止臨時停車之人
    行道上停車之行為，從而原處分機關依前揭道路交通管理處罰條例第五十六條第
    一項第一款、違反道路交通管理事件統一裁罰標準及處理細則第四十四條第一項
    及基準表之規定，裁處受處分人罰鍰九百元，核無違誤，本件受處分人之異議為
    無理由，自應將其異議駁回。
據上論斷，應依道路交通案件處理辦法第十九條，裁定如主文。
中      華      民      國    九十二    年     十二     月    二十六    日
                                      臺灣臺北地方法交通法庭
                                          法  官    陳德民
如不服本裁定，應於裁定送達後五日內向本院提出抗告狀。
右正本證明與原本無異。
                                          書記官     葉志昭
中      華      民      國    九十二    年     十二     月     三十     日


司法院資訊處製作；財團法人民間司法改革基金會備份。
